臺灣桃園地方法院民事裁定　　　　　　　93年度簡抗字第12號
抗　告　人　台亞營造有限公司
法定代理人　甲○○
相　對　人　鴻總企業股份有限公司
法定代理人　乙○○
上列抗告人因與相對人鴻總企業股份有限公司間給付票款事件，
對於民國93年5 月19日本院桃園簡易庭92年度桃簡字第1350號裁
定提起抗告，本院裁定如下：
    主  文
抗告駁回。
抗告程序費用由抗告人負擔。
    理  由
一、本件抗告意旨略以：抗告人業於民國92年7 月5 日獲經濟部
    核准停業在案，故抗告人公司登記地址雖係桃園縣桃園市○
    ○路209 號2 樓之3 ，惟該營業所已無人辦公或住居，依公
    司法第28條之1規定，應送達於公司之公文書無從送達者，
    應向代表公司之負責人送達。查抗告人之公司登記地址已無
    營業之事實，應屬「營業所實際上已變更」之情形，故非民
    事訴訟法第136條所規定之「事務所或營業所」，抗告人之
    文書自不得依同法第138條規定於該處所為寄存送達。次查
    抗告人之法定代理人甲○○早已移居國外數年，未能收受法
    院相關文件，曾就另案鈞院91年度促字第33735號支付命令
    以未經合法送達之事由聲明異議，並陳明指定送達代收人；
    又抗告人獲知本件相對人有向鈞院聲請假扣押之情事，亦曾
    向鈞院民事執行處（92年度執全字第1923號）聲請重為送達
    相關文件，並陳明指定送達代收人，是法院應送達於抗告人
    之文書，應向抗告人法定代理人實際住所或所指定之送達代
    收人送達，惟抗告人與相對人間給付票款事件之起訴狀、開
    庭通知書、判決書等均未依法送達於抗告人之法定代理人甲
    ○○或所指定之送達代收人，致抗告人無法行使訴訟上之正
    當防禦權，為此聲請將鈞院桃園簡易庭92年度桃簡字第1350
    號判決書重新送達予抗告人之送達代收人，俾重新計算上訴
    期間。惟原審法院未就上開事項查明，亦未命原告即相對人
    另為查報其他送達處所，逕以抗告人未向受訴法院陳明指定
    抗告人之上訴權益等語。
二、按對於無訴訟能力人為送達時，應向其法定代理人為之；對
    於法定代理人之送達，亦得於當事人本人之事務所或營業所
    行之；送達不能依前二條規定為之者，得將文書寄存送達地
    之自治或警察機關，並作送達通知書二份，一份黏貼於應受
    置於該送達處所信箱或其他適當位置，以為送達。寄存送達
    ，自寄存之日起，經10日發生效力，民事訴訟法第127條第
    1項、第136條第2項、第138條第1、2項分別定有明文。是以
    ，對公司之送達應以其法定代理人為應受送達人，至於其送
    達之處所，依上開條文規定，應於應受送達人之住居所行之
    ，亦得於當事人本人即公司之營業所行之。經查：抗告人主
    張其公司自負責人甲○○移居國外後即無營業，並於92年7
    月5日獲經濟部核准在案，故抗告人公司地址雖係桃園縣桃
    園市○○○街209號2樓之3，惟該營業所已無人辦公或住居
    ，而負責人甲○○早已移居國外多年，未能收受法院相關文
    件，故乃委託律師並指定送達代收人以處理訟案並代為收受
    應送達之文書等情，業據其提出公司基本資料查詢表、授權
    書二件、他案聲明異議暨陳報狀、聲請狀影本等為證，固堪
    信為真實。惟查，抗告人營業所係設於桃園縣桃園市○○○
    街209號2樓之3，此有抗告人公司變更登記表在卷足稽，而
    抗告人提起本件抗告時，亦記載同一地址為公司之營業所在
    地，足見抗告人並未遷移他處，自非最高法院64年台抗字第
    481號裁定所揭示「營業所實際上已變更」之情形，則原審
    法院以該處所為抗告人公司之營業所在地所為之寄存送達，
    既有送達證書在卷足憑，而抗告人亦未提出其已遷移他址之
    證明，則其主張原審法院所為之送達不合法，自不足取。再
    依原審卷附甲○○之
    何事證足資證明抗告人之法定代理人有未實際居住於其住所
    之情形，則原審法院依民事訴訟法第138條第1項規定將應送
    達之文書寄存於抗告人法定代理人住所地之警察機關，並作
    置於送達處所信箱以為送達，核無不合。
三、次按當事人或代理人經指定送達代收人，向「受訴法院」陳
    明者，應向該代收人為之，民事訴訟法第133第1項固有明文
    ，然所指「受訴法院」唯於本案繫屬之法院有其效力，並非
    泛指該當事人在同一法院之一切訴訟事件均有代收送達之權
    ，而抗告人並未就本案訴訟事件向原審法院陳明指定送達代
    收人，則其縱於另案向本院91年度促字第33735 號支付命令
    事件及本院民事執行處91年度執全字第1923號假扣押事件陳
    明指定送達代收人，其效力亦不當然及於本件原審法院，是
    以原審法院並無抗告人所稱送達不合法之情形，則原審法院
    裁定駁回抗告人重新送達判決書之聲請，於法尚無不合。
四、據上論結，本件抗告為無理由，依民事訴訟法第436 條之1
    第3 項、第495 條之1 第1 項、第449條第1項、第95條、第
    78條，裁定如主文
    。
中　　華　　民　　國　　94　　年　　1 　　月　　21　　日
                        民事第三庭
                            審判長法　官　潘進柳
                                  法　官　林雯娟
                                  法　官　張益銘
上列正本證明與原本無異
不得抗告
中　　華　　民　　國　　94　　年　　1 　　月　　21　　日
                                  書記官　陳純姃
